臺灣臺南地方法院民事裁定　九十一年度繼字第二七○號
　　聲　請　人　世華聯合商業銀行股份有限公司
　　法定代理人　乙○○
　　代　理　人　丁○○
　　　　　　　　丙○○
右聲請人聲請選定遺產管理人事件，本院裁定如左：
    主      文
選任吳盧義娥（身分證統一編號：Ｚ000000000號）為被繼承人甲○○（身
分證統一編號：Ｚ000000000號）之遺產管理人。
准對被繼承人甲○○之繼承人為公示催告。
被繼承人甲○○之繼承人應自本公示催告最後載新聞紙之日起，捌個月內承認繼承。
上述期限屆滿無繼承人承認繼承時，被繼承人甲○○之遺產於清償債權，並交付遺贈
物後，如有賸餘，即歸屬國庫。
聲請程序費用由被繼承人甲○○之遺產負擔。
    理　　　由
一、按繼承開始時，繼承人有無不明而不能依民法第一千一百七十七條選定遺產管理
    人時，得由利害關係人聲請法院選任遺產管理人，並由法院依前項規定為公示催
    告；繼承人因故不能管理遺產，或未委任遺產管理人，被繼承人亦無遺囑指定者
    ，得由利害關係人聲請法院選任遺產管理人，民法第一千一百七十八條第二項、
    非訟事件法第七十九條第一項分別定有明文。揆諸前揭規定意旨，於繼承人皆拋
    棄其繼承權，無人繼承時，亦應許利害關係人聲請法院選任遺產管理人，俾為遺
    產之處置。
二、本件聲請意旨略以：被繼承人甲○○於民國八十九年七月十七日死亡，其父及祖
    父母早已死亡，又其繼承人即配偶、第一順序、第二順序、第三順序繼承人皆已
    聲明拋棄繼承（本院八十九年度繼字第五八四號、八十九年度繼字第八一０號、
    九十年度家聲再字第二號），致被繼承人遺有門牌台南縣永康市○○路四四巷一
    號建物無人繼承，聲請人係被繼承人之債權人，為利害關係人，為此聲請選任財
    政部國有財產局台灣南區辦事處台南分處為被繼承人甲○○之遺產管理人，並依
    公示催告程序對其繼承人為承認繼承之公示催告等語。
三、經查：聲請人前開主張之事實，已據提出本院民事庭函、通知及民事裁定、繼承
    系統表、戶籍謄本、戶籍登記簿謄本、借據、抵押權設定契約書、他項權利證明
    書及建物登記謄本為證，應堪信為真實。茲因被繼承人甲○○之繼承人均已聲明
    拋棄其繼承權，又未類推適用民法第一千一百七十七條規定選定遺產管理人，而
    聲請人為被繼承人之債權人，故其以利害關係人聲請選任被繼承人之遺產管理人
    ，核與上開規定並無不合。又吳盧義娥係被繼承人甲○○之配偶，其對被繼承人
    所遺遺產之產權文件應較財政部國有財產局台灣南區辦事處台南分處為清楚，為
    使被繼承人遺產之處置順利進行，本院認選任吳盧義娥為被繼承人甲○○之遺產
    管理人較為適當。次查，本件被繼承人甲○○是否尚有其他繼承人既屬不明，從
    而，聲請人聲請對被繼承人甲○○之繼承人為公示催告，經核尚無不合，應予准
    許。
四、依非訟事件法第八條第二項、民事訴訟法第七十八條，裁定如主文。
中　　　華　　　民　　　國　　九十一　　年　　　八　　　月　　　八　　　日
                  　　　　　　　臺灣臺南地方法院家事庭
~B法　　　官　張季芬
右為正本係照原本作成
如對本裁定抗告須於裁定送達後十日內向本院提出抗告狀
中　　　華　　　民　　　國　　九十一　　年　　　八　　　月　　　八　　　日
~B法院書記官　魏安里
